# 陈版主赐教

提问人：cuixiangcpa 时间：2015-09-11 23:18:24
a是财政局，b是财政局下的事业单位，c是b的全资子公司，d是a的全资子公司，d的注册资本是 1 亿，净资产是 9000 万，现在a将d转给b,b将d以股权增资的形式转给c，增资金额是 1 亿，那么对于c公司来说，d公司的长期股权投资成本怎么确认，是按照 1 亿确认呢还是确认为 9000 万，差额冲减留存收益呢？请赐教，非常感谢

回答人：chenyiwei
此问题的实质是判断C合并D是否为同一控制下合并，其要点是判断A与B是否存在直接隶属关系，以及D的两次股权转让交易是否为一揽子交易。